臺灣基隆地方法院刑事判決　　　　　　　100年度訴字第485號
公　訴　人　臺灣基隆地方法院檢察署檢察官
被　　　告　黃至德
上列被告因違反毒品危害防制條例案件，經檢察官提起公訴（10
0 年度毒偵字第1181號），被告並為有罪陳述，本院合議庭乃裁
定由受命法官獨任以簡式審判程序進行審理，並判決如下：
    主  文
黃至德施用第一級毒品，處有期徒刑拾月，扣案之第二級毒品甲
基安非他命貳包（共毛重零點陸公克）併同無從與之完全析離之
分裝袋貳只，均沒收銷燬之。
    事  實
一、黃至德有下列施用毒品觀察、勒戒及前科記錄：
  (一)施用毒品記錄：因施用毒品案件，經本院裁定送觀察、勒戒
    ，認有繼續施用毒品之傾向，經裁定送戒治，於民國89年12
    月10日執行完畢釋放，由臺灣基隆地方法院檢察署檢察官以
    90年度戒毒偵字第12號為不起訴處分確定。又在上開觀察、
    勒戒執行完畢釋放後5 年內，因施用毒品案件，經本院以91
    年度訴字第13號判決判處有期徒刑8 月確定。
  (二)前科記錄：(1)犯竊盜、偽造文書、詐欺罪，經本院以95年度
    訴字第498 號判決判處有期徒刑1 年7 月確定；(2)又犯竊盜
    罪，經本院以95年度易字第340 號判決判處有期徒刑10月確
    定；(3)因施用毒品案件，經本院以95年度訴字第664 號判決
    判處有期徒刑10月、6 月，應執行有期徒刑1 年2 月確定；
    (4)犯竊盜罪，經本院以95年度易字第531 號判決判處有期徒
    刑7 月、7 月、7 月及3 月，應執行有期徒刑1 年10月確定
    ；(5)又犯竊盜罪，經本院以96年度易字第70號判決判處有期
    徒刑7 月確定；(6)再犯竊盜罪，經臺灣臺中地方法院以96年
    度易字第808 號判決判處有期徒刑8 月確定；(7)另犯詐欺罪
    ，經臺灣臺中地方法院以97年度中簡字第1562號判決判處有
    期徒刑6 月，減為有期徒刑3 月確定。嗣經本院以97年度聲
    減字第70號裁定，將上開(2)(3)(4)(5)(6)各罪，各減為有期徒刑
    5 月、5 月、3 月、3 月15日、3 月15日、3 月15日、1 月
    15日、3 月15日、4 月，並與(1)(7)等罪定應執行有期徒刑4
    年確定，於99年4 月14日因縮短刑期假釋出獄交付保護管束
    ，（假釋付保護管束期滿日為99年12月12日），未料假釋付
    保護管束期間尚未屆滿前，黃至德即因違反保安處分執行法
    且其情節重大，遭原執行機關擬檢具撤銷假釋報告表陳請法
    務部函准辦理撤銷假釋，而尚有殘刑迄未執畢（不構成累犯
    ）。
二、黃至德仍不思悔改，復基於施用第一、二級毒品之犯意，於
    100 年6 月8 日19、20時許，在基隆巿中正區○○路33巷8
    之2 號住處內，以將第一級毒品海洛因及第二級毒品甲基安
    非他命放入玻璃球吸食器內，再以打火機點燃燒烤底部產生
    煙霧吸食之方式，同時施用第一級毒品海洛因及第二級毒品
    甲基安非他命1 次。嗣於同日22時25分許，在基隆巿中正區
    ○○街17號2 樓網路遊俠網咖店，為警臨檢查獲，並扣得第
    二級毒品甲基安非他命2 包（共毛重0.6 公克），並同意至
    警局採尿送驗，結果呈嗎啡、可待因、安非他命、甲基安非
    他命之陽性反應。
三、案經基隆巿警察局第二分局報告臺灣基隆地方法院檢察署檢
    察官偵查起訴。
    理  由
壹、程序事項
    本案被告所犯者非為死刑、無期徒刑、最輕本刑為三年以上
    有期徒刑之罪或高等法院管轄之第一審案件，其於準備程序
    進行中，先就被訴事實為有罪之陳述，經告知其簡式審判程
    序之旨，並聽取公訴人、被告之意見後，本院業已依刑事訴
    訟法第273 條之1 第1 項規定，裁定由受命法官獨任以簡式
    審判程序進行本案之審理。
貳、實體事項
一、前揭事實業據被告黃至德於本院審理時坦承在卷，又經被告
    同意而為警採集之尿液檢體，經送請臺灣尖端先進生技醫藥
    股份有限公司以氣相層析質譜儀法為確認檢驗之結果，併呈
    嗎啡（海洛因代謝後尿液檢出成份）、可待因、安非他命及
    甲基安非他命陽性反應，此亦有臺灣尖端先進生技醫藥股份
    有限公司100 年6 月22日濫用藥物檢驗報告1 份，暨與上開
    檢驗報告相對應之尿液檢體對照表（尿液檢體編號000-0-00
    0 ）1 件在卷可憑。參之以酵素免疫分析或薄層定性分析等
    方式為初步篩檢者，檢驗結果雖有相當程度偽陽性之可能，
    然以氣（液）相層析、質譜分析之儀器為交叉確認者，檢驗
    結果出現偽陽性之機率則極低，因而具有公信力，核足為對
    涉嫌人不利之認定；尤以「毒品施用後於尿液、血液中可檢
    出之最大時限，與施用劑量、施用頻率、施用方式、施用者
    飲水量之多寡、個人體質、代謝情況、檢體收集時間點及所
    用檢測方法之靈敏度等因素有關，因個案而異。依據Clarke
    's Isolation Identification of Drugs第二版記載，血液
    中藥物之半衰期（濃度減半所需時間）分別為古柯鹼0.7-1.
    5 小時、海洛因3 分鐘（其代謝物為嗎啡2-3 小時）、嗎啡
    2-3 小時、大麻20-36 小時、安非他命12小時（當尿液偏酸
    性時，為4-8 小時）、甲基安非他命9 小時、Ketamine2-4
    小時，而MDMA約8.49小時。一般於尿液中可檢出之最大時限
    ，古柯鹼為施用後1-4 天、海洛因2-4 天、嗎啡2-4 天、大
    麻1-10天、安非他命1-4 天、甲基安非他命1-5 天、MDMA1-
    4 天、MDA1-4天、Ketamine2-4 天。」此復曾經行政院衛生
    署藥物食品檢驗局以92年7 月23日管檢字第0920005609號函
    釋在案。且有被告所有供本案施用之第二級毒品甲基安非他
    命2 包扣案足佐。勾稽以觀，足見被告於本院審理時之任意
    性自白，與事實相符，堪可採信。再者，被告查有如本判決
    事實欄一(一)所載施用毒品之前案紀錄，觀諸卷附臺灣高等法
    院被告前案紀錄表所載內容即明。從而，本案事證明確，被
    告施用毒品之犯行，堪可認定，應依法論科。
二、論罪科刑：
  (一)查海洛因、甲基安非他命分係毒品危害防制條例第2 條第2
    項第1 款、第2 款所定之第一級、第二級毒品，核被告所為
    ，係犯毒品危害防制條例第10條第1 項、第2 項之施用第一
    級、第二級毒品罪。被告持有第二級毒品甲基安非他命之低
    度行為，應為施用第二級毒品之高度行為所吸收，不另論罪
    。被告以一施用行為，同時觸犯上開2 罪，為想像競合犯，
    應從一重之施用第一級毒品罪論處。
  (二)查被告有如本判決事實欄一(二)所載之犯罪科刑及刑之執行情
    形（迄未執畢），有臺灣高等法院被告前案紀錄表在卷可考
    。惟被告在上開保護管束期間有撤銷假釋之事由，原執行機
    關業已擬檢具撤銷假釋報告表陳請法務部函准辦理撤銷假釋
    中，則其如本判決事實欄一(二)所載之前案，即尚有殘刑而未
    執畢，未能論以累犯而加重其刑。本件公訴人以被告曾受徒
    刑之執行完畢，五年以內故意再犯有期徒刑以上之罪，而認
    應論以累犯，並促請依刑法第47條第1 項規定加重其刑等語
    ，容有誤會，併予敘明。
  (三)爰審酌被告犯罪之動機、曾有施用毒品之前科仍不知戒除，
    惟犯罪後坦承犯行，且所犯之施用毒品犯行乃戕害自己身心
    健康，並未危及他人等一切情狀，分別量處如主文所示之刑
    ，併定其應執行之刑。
  (四)扣案之白色結晶2 包（共毛重0.6 公克）係查獲之毒品，經
    鑑定後，含有第二級毒品甲基安非他命之成分，此有基隆巿
    警察局第二分局查獲毒品危害防制條例毒品初步鑑驗報告單
    及照片2 幀附卷足考，核屬違禁物無疑，併同無從與之完全
    析離之分裝袋共2 只，應依毒品危害防制條例第18條第1 項
    前段規定，宣告沒收銷燬。
三、據上論斷，應依刑事訴訟法第273 條之1 、第299 條第1 項
    前段，毒品危害防制條例第10條第1 項、第2 項、第18條第
    1 項前段，刑法第11條、第55條前段，判決如主文。
本案經檢察官王亞樵到庭執行職務。
中    華    民    國   100    年    8     月    31    日
                  刑事第五庭法    官  吳佳齡
以上正本證明與原本無異。
如不服本判決應於收受送達後10日內向本院提出上訴書狀，並應
敘述具體理由；其未敘述上訴理由者，應於上訴期間屆滿後20日
內向本院補提理由書(均須按他造當事人之人數附繕本)「切勿逕
送上級法院」。
中    華    民    國   100    年    8     月    31    日
                            書 記 官  莊智凱
附錄論罪法條：
毒品危害防制條例第10條
施用第一級毒品者，處 6 月以上 5 年以下有期徒刑。
施用第二級毒品者，處 3 年以下有期徒刑。